

\vspace{3.5em}
\noindent \begin{minipage}{\textwidth}
\stepcounter{mallinumber}
\noindent \textbf{Tüüpsõnamall \arabic{mallinumber}\,\vadja{paha}}\\

\begin{sideways}
\begin{tabular}{l l}
muutvormimall & tunnused \\
\hline
\underline{pah}\,$\oplus$\,a & \textsc{ sg nom } \\
\underline{pah}\,$\oplus$\,a & \textsc{ sg gen } \\
\underline{pah}\,$\oplus$\,ha & \textsc{ sg par } \\
\underline{pah}\,$\oplus$\,hasõ & \textsc{ sg ill } \\
\underline{pah}\,$\oplus$\,õz & \textsc{ sg ine } \\
\underline{pah}\,$\oplus$\,õss & \textsc{ sg ela } \\
\underline{pah}\,$\oplus$\,õllõ & \textsc{ sg all } \\
\underline{pah}\,$\oplus$\,õll & \textsc{ sg ade } \\
\underline{pah}\,$\oplus$\,õlt & \textsc{ sg abl } \\
\underline{pah}\,$\oplus$\,õssi & \textsc{ sg tra } \\
\underline{pah}\,$\oplus$\,õssaa & \textsc{ sg ter } \\
\underline{pah}\,$\oplus$\,õka & \textsc{ sg com } \\
\underline{pah}\,$\oplus$\,õd & \textsc{ pl nom } \\
\underline{pah}\,$\oplus$\,hojõ & \textsc{ pl gen } \\
\underline{pah}\,$\oplus$\,hoit & \textsc{ pl par } \\
\underline{pah}\,$\oplus$\,hoisõ & \textsc{ pl ill } \\
\underline{pah}\,$\oplus$\,hoiz & \textsc{ pl ine } \\
\underline{pah}\,$\oplus$\,hoiss & \textsc{ pl ela } \\
\underline{pah}\,$\oplus$\,hoillõ & \textsc{ pl all } \\
\underline{pah}\,$\oplus$\,hoill & \textsc{ pl ade } \\
\underline{pah}\,$\oplus$\,hoilt & \textsc{ pl abl } \\
\underline{pah}\,$\oplus$\,hoissi & \textsc{ pl tra } \\
\underline{pah}\,$\oplus$\,hoissaa & \textsc{ pl ter } \\
\underline{pah}\,$\oplus$\,hoika & \textsc{ pl com } \\
\end{tabular}
\end{sideways}
\captionof{table}{Tüüpsõna \arabic{mallinumber}\,\textit{paha} ekstraheeritud muutvormimallid.}
\label{tab:tüüpsõnamall-paha}

\end{minipage}

 
\vspace{1em}
\noindent See tüüpsõna ei hõlma teisi lekseeme vormi\-sõnastikus.
